zh-CN: 滑翔机认证等级: CCC; EN-A; EN-B; EN-C; EN-D; 未认证; 其他
ru: Сертификационный рейтинг планера: CCC; EN-A; EN-B; EN-C; EN-D; Без сертификации; Другое
sv: Certifieringsbetyg för glidflygplan: CCC; EN-A; EN-B; EN-C; EN-D; Ocertifierad; Övrigt
pt-PT: Classificação de certificação do planador: CCC; EN-A; EN-B; EN-C; EN-D; Sem certificação; Outra
de: Zertifizierungsklasse des Segelflugzeugs: CCC; EN-A; EN-B; EN-C; EN-D; Nicht zertifiziert; Sonstige
ro-RO: Clasificarea certificării planorului: CCC; EN-A; EN-B; EN-C; EN-D; Necertificat; Altele
th: การจัดอันดับการรับรองเครื่องร่อน: CCC; EN-A; EN-B; EN-C; EN-D; ไม่ได้รับการรับรอง; อื่นๆ
el: Βαθμολογία πιστοποίησης ανεμόπτερου: CCC; EN-A; EN-B; EN-C; EN-D; Χωρίς πιστοποίηση; Άλλο
pt-BR: Classificação de certificação do parapente: CCC; EN-A; EN-B; EN-C; EN-D; Não certificado; Outro
fi: Purjelentokoneen sertifiointiluokitus: CCC; EN-A; EN-B; EN-C; EN-D; Sertifioimaton; Muu
nb: Sertifiseringsvurdering for glidefly: CCC; EN-A; EN-B; EN-C; EN-D; Usertifisert; Annet
es: Calificación de certificación del planeador: CCC; EN-A; EN-B; EN-C; EN-D; Sin certificación; Otra
ko: 글라이더 인증 등급: CCC; EN-A; EN-B; EN-C; EN-D; 미인증; 기타
zh-TW: 滑翔機認證等級: CCC; EN-A; EN-B; EN-C; EN-D; 未認證; 其他
en: Glider certification rating: CCC; EN-A; EN-B; EN-C; EN-D; Uncertified; Other
tr: Planör sertifikasyon derecesi: CCC; EN-A; EN-B; EN-C; EN-D; Sertifikasız; Diğer
da: Svæveflyets certificeringsklassifikation: CCC; EN-A; EN-B; EN-C; EN-D; Ucertificeret; Andet
nl: Zweefvliegtuig certificeringsklasse: CCC; EN-A; EN-B; EN-C; EN-D; Niet gecertificeerd; Overig
it: Valutazione della certificazione per aliante: CCC; EN-A; EN-B; EN-C; EN-D; Non certificato; Altro
pl: Ocena certyfikacji szybowca: CCC; EN-A; EN-B; EN-C; EN-D; Brak certyfikacji; Inna
lt-LT: Sklandytuvo sertifikavimo klasė: CCC; EN-A; EN-B; EN-C; EN-D; Nesertifikuotas; Kita
sl-SI: Certifikacijska ocena za jadralna letala: CCC; EN-A; EN-B; EN-C; EN-D; Brez certifikata; Drugo
hu: Siklóernyő minősítése: CCC; EN-A; EN-B; EN-C; EN-D; Nem tanúsított; Egyéb
vi: Xếp hạng chứng nhận tàu lượn: CCC; EN-A; EN-B; EN-C; EN-D; Chưa được chứng nhận; Khác
sk-SK: Certifikačná klasifikácia vetroňov: CCC; EN-A; EN-B; EN-C; EN-D; Bez certifikácie; Iné
ja: グライダー認証定格: CCC; EN-A; EN-B; EN-C; EN-D; 認証なし; その他
fr: Classe de certification du planeur: CCC; EN-A; EN-B; EN-C; EN-D; Non certifié; Autre
hr-HR: Ocjena certifikacije jedrilice: CCC; EN-A; EN-B; EN-C; EN-D; Bez certifikata; Ostalo
bg-BG: Сертификационен клас на планера: CCC; EN-A; EN-B; EN-C; EN-D; Несертифициран; Друго
cs: Způsobilost pilota kluzáku: CCC; EN-A; EN-B; EN-C; EN-D; Bez certifikace; Ostatní